# 三供一业会计处理

提问人：zhuzhu2020 时间：2020-03-09 08:05:23
陈版，三供一业收到的专项补助资金如何账务处理，根据财企（ 2005 ） 62 号文应该是其他收益，但实务中其实很多改造工作还没有完成，企业一般放在专项应付款，这个怎么掌握比较合适？

回答人：chenyiwei
实务中收到时可以放在专项应付款中，到改造移交完成后再处理；或者在应计入损益的维修改造支出发生时，确定是否属于补助对象，对属于补助对象的支出按规定的补助比例计算对应的补助金额，将补助金额转入其他收益。